臺灣臺南地方法院刑事判決
111年度侵訴字第49號
公  訴  人  臺灣臺南地方檢察署檢察官
被      告  陳罕翔


選任辯護人  邱銘峯律師
(法扶律師)          
上列被告因妨害性自主案件，經檢察官提起公訴（111年度營偵
字第517號），本院判決如下：
    主  文
乙○○對於未滿十四歲之女子為性交，共參罪，各處有期徒刑壹年
陸月。應執行有期徒刑壹年捌月，緩刑肆年，緩刑期間內付保護
管束，並應參加法治教育肆場次。
    事  實
一、乙○○與代號AC000-A111018（民國97年11月生，真實姓名年
    籍資料詳卷，下稱甲女）之女子為前男女朋友。乙○○明知甲
    女為未滿14歲之女子，性自主能力及判斷能力均未臻成熟，
    竟基於與未滿14歲之女子為性交行為之犯意，分別為下列行
    為：
㈠、於110年12月18日6時至7時間，在臺南市○○區○○里00鄰○○00號
    乙○○住處房間內（下稱A房間），在不違反甲女意願之情形
    下，以其陰莖插入甲女陰道之方式，對甲女為性交行為1次
    。
㈡、於110年12月24日23時至24時間，在乙○○友人位在臺南市下營
    區某處之住處房間內（下稱B房間），在不違反甲女意願之
    情形下，以其陰莖插入甲女陰道之方式，對甲女為性交行為
    1次。
㈢、於110年12月25日6時許，在B房間內，在不違反甲女意願之情
    形下，以其陰莖插入甲女陰道之方式，對甲女為性交行為1
    次。
二、案經甲女訴由臺南市政府警察局學甲分局報告臺灣臺南地方
    檢察署檢察官偵查起訴。
    理  由
壹、程序事項
一、按性侵害犯罪防治法第12條第2項規定：「行政機關、司法
    機關及軍法機關所製作必須公示之文書，不得揭露被害人之
    姓名、出生年月日、住居所及其他足資識別被害人身分之資
    訊。」本件屬性侵害犯罪防治法所稱之性侵害犯罪，爰依上
    開規定，以甲女指稱被害人，惟其之真實姓名年籍詳卷附不
    公開之資料，可供查核比對。
二、本判決所引用被告以外之人於審判外之陳述，雖屬傳聞證據
    ，然被告乙○○與辯護人於本院準備及審判程序中均表示同意
    作為證據（本院卷第76、101頁），本院審酌上開證據資料
    作成時之情況，尚無違法不當及證明力明顯過低之瑕疵，亦
    認為以之作為證據應屬適當，爰依刑事訴訟法第159條之5第
    1項規定，認有證據能力；其餘各項非供述證據，亦無證據
    證明係公務員違背法定程序所取得，或有證明力明顯過低之
    情，且經本院於審判期日合法踐行證據調查程序，由當事人
    互為辯論，業已保障當事人訴訟上之權利，本院均得採為證
    據。
貳、實體事項
一、認定犯罪事實所憑依據及理由
㈠、上揭犯罪事實，迭據被告供承不諱（警卷第3至9頁；營偵卷
    第25至27頁；本院卷第73至78、99至108頁），核與證人即
    告訴人甲女於警詢、偵訊時之證述情節相符（警卷第11至21
    頁；營偵卷第13至15頁），並有奇美醫療財團法人柳營奇美
    醫院受理疑似性侵害事件驗傷診斷書、甲女戶籍查詢資料、
    臺南市政府警察局性侵害案代號與真實姓名年籍對照表、性
    侵害犯罪事件通報表等證據資料在卷可稽（警卷及營偵卷卷
    末彌封袋），足認被告上開任意性自白與事實相符，可以採
    信。
㈡、從而，本案事證明確，被告犯行足以認定，應依法論科。　
二、論罪科刑
㈠、查甲女係97年11月出生，於被告為本案各次犯行時，未滿14
    歲，有臺南市政府警察局性侵害案代號與真實姓名年籍對照
    表在卷可憑（警卷彌封袋）。核被告上開3次所為，均係犯
    刑法第227條第1項之對於未滿14歲之女子為性交罪。按兒童
    與少年福利與權益保障法第112條第1項規定，成年人教唆、
    幫助或利用兒童及少年犯罪或與之共同實施犯罪或故意對其
    犯罪者，加重其刑至二分之一。但各該罪就被害人係兒童及
    少年已定有特別處罰規定者，從其規定。被告所犯刑法第22
    7條第1項之對於未滿14歲之女子為性交罪，已將「對於未滿
    14歲之男女為性交者」列為犯罪構成要件，自毋庸再依兒童
    及少年福利與權益保障法第112條第1項前段規定加重其刑，
    併此敘明。
㈡、被告就上開所犯3罪間，犯意各別，行為互殊，應分論併罰。
㈢、按刑法第59條規定犯罪之情狀可憫恕者，得酌量減輕其刑，
    其所謂「犯罪之情狀」，與同法第57條規定科刑時應審酌之
    一切情狀，並非有截然不同之領域，於裁判上酌減其刑時，
    應就犯罪一切情狀，予以全盤考量，審酌其犯罪有無可憫恕
    之事由，即有無特殊之原因與環境，在客觀上足以引起一般
    同情，以及宣告法定低度刑，是否猶嫌過重等等，以為判斷
    （最高法院99年度台上字第6420號判決意旨可參）。刑法第
    227條第1項對於未滿14歲之男女為性交罪，為法定本刑3年
    以上10年以下有期徒刑之罪，刑度不可謂不重，然同為對於
    未滿14歲之男女為性交之人，犯罪情節未必盡同，倘依其情
    狀處以3年以下有期徒刑，即足以懲儆，並可達防衛社會之
    目的者，自非不可依客觀之犯行與主觀之惡性二者加以考量
    其情狀，是否有可憫恕之處，適用刑法第59條之規定酌量減
    輕其刑，期使個案裁判之量刑，能斟酌至當，符合比例原則
    。查被告並無前科，素行尚佳，此有卷附本院被告前案紀錄
    表存卷可按，其與甲女於網路社群軟體Instagram結識，互
    生情愫，成為男女朋友等情，為甲女警詢時自陳在卷（警卷
    第11至21頁），被告因與甲女情投意合，愛戀方熾，一時情
    熱，未能控制己身慾念、衝動失慮，始與甲女性交，犯後於
    偵審中始終坦承罪行，且已與甲女及甲女法定代理人達成和
    解，並已給付賠償新臺幣（下同）5萬元完畢，並獲甲女及
    其法定代理人之原諒並同意給予減刑及緩刑之宣告，有和解
    書1紙在卷可參（本院卷第83頁），是被告犯罪之情狀，客
    觀上足以引起一般同情而顯可憫恕，宣告法定最低度刑，猶
    嫌過重，爰依刑法第59條規定，減輕其刑。
㈣、爰以行為人之責任為基礎，審酌被告透過網路社群軟體Insta
    gram與甲女互動後成為男女朋友，透過互動已知悉甲女未滿
    14歲，對於性行為之自主判斷能力未臻成熟，欠缺完全之性
    自主判斷能力，竟不知克制衝動，為滿足一己慾念，於前述
    時間、地點與甲女發生性行為，影響甲女之身心健全成長，
    所為誠不足取。惟念被告犯後始終坦認犯行，且與甲女及其
    法定代理人達成和解，並已給付賠償損害完畢，足認被告犯
    後已有深切悔悟之意，暨參酌甲女於和解書表示：願宥恕被
    告，願意給予緩刑機會等語（本院卷第83頁），兼衡被告之
    素行、犯罪之動機、目的、手段並非暴力，及其審理時自陳
    高中畢業、目前為太陽能工作之工人、日薪1,700元，未婚
    無子女，自幼父母離異，目前與父親同住之智識程度、家庭
    經濟及生活狀況等一切情狀（本院卷第106頁），分別量處
    如主文所示之刑，並定其應執行之刑。
三、緩刑宣告之理由與相關事項
㈠、按刑法本於刑事政策之要求，設有緩刑制度，消極方面在避
    免短期自由刑之弊害，使犯人不至於在監獄內感染或加深犯
    罪之惡習與技術，甚至因此失去名譽、職業、家庭而自暴自
    棄，滋生社會問題，積極方面則可保全偶發犯罪、輕微犯罪
    者之廉恥，期使渠等自新悔悟，且因緩刑附有緩刑期間，受
    緩刑宣告者如在緩刑期間內再犯罪，執行檢察官仍得聲請法
    院撤銷緩刑，而有藉此督促受緩刑宣告者自我檢束身心之功
    效。經查，被告前未曾因故意犯罪受有期徒刑以上刑之宣告
    ，有高等法院被告前案紀錄表在卷可稽，其與甲女因網路結
    識，互生情愫進而交往，又因一時未能控制己身情慾、衝動
    失慮，致罹刑章，犯後始終坦承罪行，暨與甲女及其法定代
    理人達成和解、履行賠償完畢，甲女並表示同意給予被告緩
    刑之機會，已如前述（本院卷第83頁），是被告經此罪刑之
    宣告後，當知所警惕，信無再犯之虞，本院認所宣告之刑以
    暫不執行為適當，爰依刑法第74條第1項第1款之規定宣告緩
    刑4年。又審酌被告於本案所為犯行，係因其缺乏法紀規範
    及對法律保護成熟之性自主決定權之理念，故有命被告接受
    法治教育以預防再犯之必要，併依刑法第74條第2項第8款之
    規定，諭知被告應於緩刑期間接受法治教育課程4場次，期
    使被告確切明瞭其行為所造成之損害，培養正確法治觀念。
㈡、本案被告所為上揭犯行，係成年人故意對少年犯刑法妨害性
    自主罪章之罪，被告已受上開緩刑之宣告，且需執行刑法第
    74條第2項第8款所定之事項，爰依刑法第93條第1項第1款、
    第2款、兒童及少年福利與權益保障法第112條之1第1項之規
    定，諭知於緩刑期間付保護管束，以收矯正及社會防衛之效
    。俾由觀護人藉其協助更生人復歸社會之專業知識，於保護
    管束之執行過程，適當督促被告履行前述緩刑負擔，以期達
    成促使被告努力復歸社會之緩刑目的。
㈢、兒童及少年福利與權益保障法第112條之1第2項規定：「法院
    為前項宣告時，得委託專業人員、團體、機構評估，除顯無
    必要者外，應命被告於付保護管束期間內，遵守下列一款或
    數款事項：一、禁止對兒童及少年實施特定不法侵害之行為
    。二、完成加害人處遇計畫。三、其他保護被害人之事項」
    。而法院於判斷是否屬於「顯無必要」時，應審酌被告犯罪
    時之動機、目的、手段、犯後態度、對被害人侵害程度、再
    犯可能性、與被害人之關係，及被告前有無曾經類似犯罪行
    為，或為一時性、偶發性犯罪等因素而為綜合判斷。經查，
    本案犯行係發生於被告與甲女交往期間，其犯罪動機與目的
    雖係滿足私慾，但被告並未以強暴、脅迫或其他違反告訴人
    甲女意願之方法為之，犯罪手段平和，且對告訴人甲女之侵
    害程度有限，況被告並無前科紀錄，足認本案尚屬一時性、
    偶發性之犯罪，參以被告犯後坦承犯行，並與甲女和解，態
    度良好，復經本院諭知前述緩刑條件，並付保護管束，本院
    因認本案顯無再另命被告於緩刑付保護管束期間，遵守兒童
    及少年福利與權益保障法第112條之1第2項各款事項之必要
    。
㈣、末依刑法第75條之1第1項第4款及兒童及少年福利與權益保障
    法第112條之1第6項之規定，被告如有違反本院所定前開負
    擔情節重大，足認原宣告之緩刑難收預期效果，而有執行刑
    罰之必要者，得撤銷緩刑之宣告。本院至盼被告能珍惜本案
    緩刑宣告之機會，深切反省本案犯行對甲女身心發育所生之
    危害，切實履行前述緩刑宣告之條件，努力復歸社會。
據上論斷，應依刑事訴訟法第299條第1項前段，刑法第227條第1
 項、第59條、第51條第5款、第74條第1項第1款、第2項第8款、
第93條第1項第1款、第2款，兒童及少年福利與權益保障法第112
條之1第1項，判決如主文。
本案經檢察官許友容提起公訴，檢察官甲○○到庭執行職務。 
中　　華　　民　　國　　111 　年　　9 　　月　　13　　日
　　　　　　　　　刑事第五庭    審判長法　官  陳振謙
　　　　　　　　　　                  法  官  蔡直青
　　　　　　　　　                    法  官  茆怡文
以上正本證明與原本無異。
如不服本判決應於收受本判決後20日內向本院提出上訴書狀，並
應敘述具體理由。其未敘述上訴理由者，應於上訴期間屆滿後20
日內向本院補提理由書狀（均須按他造當事人之人數附繕本）「
切勿逕送上級法院」。 
　　　　　　　　　　　　　　　　　    書記官　薛雯庭
中　　華　　民　　國　　111 　年　　9 　　月　　13　　日
附錄本案論罪科刑法條
中華民國刑法第227條第1項
對於未滿14歲之男女為性交者，處3年以上10年以下有期徒刑。